【裁判字號】    98,易,1152
【裁判日期】    981210
【裁判案由】    竊盜
【裁判全文】
臺灣高雄地方法院刑事判決              98年度易字第1152號
公  訴  人  臺灣高雄地方法院檢察署檢察官
被      告  丁○○
上列被告因竊盜案件，經檢察官提起公訴（98年度偵字第27080
號），本院判決如下：
    主  文
丁○○犯攜帶兇器竊盜罪，處有期徒刑柒月。扣案之油壓剪壹支
、美工刀壹支及膠帶壹捲，均沒收。
    事  實
一、丁○○意圖為自己不法之所有，於民國98年9 月8 日12時許
    ，持其所有客觀上具有危險性，足以危害人之生命、身體安
    全，可供兇器使用之油壓剪1 支、美工刀1 支，及其所有之
    膠帶1 捲等物，進入址設高雄縣甲○鄉○○路100 號「台塑
    甲○廠南亞二廠」電氣室內，趁無人之際，以上開油壓剪剪
    斷丙○○所管領中之電纜線（總重17.5公斤，價值約新台幣
    2800元）而竊取之，得手後，再以上開美工刀將之削皮，後
    用上開膠帶加以綑綁，準備攜往變賣。適上開工廠警衛吳錦
    融巡邏至該電氣室，當場發覺逮獲，報警處理，扣得丁○○
    所有供其為上開竊盜使用之油壓剪1 支、美工刀1 支及膠帶
    1 捲。
二、案經高雄縣政府警察局甲○分局報告臺灣高雄地方法院檢察
    署檢察官偵查起訴。
    理  由
一、按被告以外之人於審判外之陳述，雖不符刑事訴訟法第159
    條之1 至之4 等4 條之規定，而經當事人於審判程序同意作
    為證據，法院審酌該言詞陳述或書面陳述作成時之情況，認
    為適當者，亦得為證據；又當事人、代理人或辯護人於法院
    調查證據時，知有刑事訴訟法第159 條第1 項不得為證據之
    情形，而未於言詞辯論終結前聲明異議者，視為有前項之同
    意，同法第159 條之5 定有明文。本案下列所引用之供述及
    非供述證據，業經本院依法踐行調查證據程序，公訴人、被
    告均不爭執各該證據之證據能力，且迄本院言詞辯論終結前
    未就上開證據之證據能力聲明異議，又查無依法應排除其證
    據能力之情形，是後述所引用證據之證據能力均無疑義，依
    法自有證據能力，均得作為本案證據，先予敘明。
二、訊據被告對於確於上開時地在場，並有使用其所有之上揭美
    工刀、膠帶將電纜線削皮並捆綁等情，坦承不諱（見本院審
    易字卷第13頁、本院易字卷第31頁），惟矢口否認有何竊盜
    犯行，辯稱：伊當時是在該處抽菸，見該處之電纜線已被剪
    成數段，伊因無聊才以美工刀削皮，並以膠帶綑綁，電纜線
    並非伊持油壓剪剪斷，伊亦無攜出之意，伊要離開之際，才
    遇到警衛云云。經查：
  (一)被告於98年9 月8 日12時許，使用其所有之上揭美工刀、膠
    帶將「台塑甲○廠南亞二廠」電氣室內丙○○所管領中之電
    纜線（總重17.5公斤，價值約新台幣2800元）削皮並捆綁之
    事實，業據被告坦承不諱（見本院審易字卷第13頁、本院易
    字卷第31頁），核與證人丙○○於警詢之證述（見警卷第9
    頁至第10頁）、證人乙○○於警詢（見警卷第11頁至第13頁
    ）及本院審理時（見本院易字卷第28頁正面至第29頁正面）
    之證述相符，並有高雄縣政府警察局甲○分局甲○派出所扣
    押筆錄、扣押物品目錄表各1 份（見警卷第14頁至第18 頁
    ）、贓物認領保管單1 紙（見警卷第19頁）、現場相片9幀
    （見警卷第27頁至第29頁）可查，足認被告自白與事實相符
    。
  (二)被告於上開時地持其所有之油壓剪1 支、美工刀1 支及膠帶
    1 捲等物，進入上開電氣室內，以油壓剪剪斷上開而竊取之
    ，得手後，再以上開美工刀將之削皮，後用上開膠帶加以綑
    綁，準備攜往變賣，適上開工廠警衛吳錦融巡邏至該電氣室
    ，當場發覺逮獲，報警處理之事實，業據證人乙○○於本院
    審理時證稱：伊當日12點40分許巡邏至南亞二廠，發現料庫
    廠房門被推開，外面停放一部其他公司之工程車輛，伊見一
    樓並沒有人，但平常都關閉之電氣室卻遭開啟，伊即上樓梯
    查看，被告隨即現身將伊擋住，不讓伊進入，伊進入後發現
    並非該廠所有之油壓剪、美工刀、膠布，及該廠所有之電纜
    線等物，其中部分電纜線已被剝皮並以膠帶捆綁，因現場狀
    況與伊同年7 月間巡邏該電氣室時，地面上並無油壓剪、美
    工刀、膠布等物，而該廠所有之未接電使用之電纜線亦係裝
    設於天花板上之情形有異，且現場之電纜線雖有灰塵但係新
    剝皮之痕跡，故伊乃質問被告電纜線是否是其所割，被告當
    時回答是，伊即以無線電通報同仁報警等語（見本院易字卷
    第28頁正面至第29頁正面）明確，並有高雄縣政府警察局甲
    ○分局甲○派出所扣押筆錄、扣押物品目錄表各1 份（見警
    卷第14頁至第18頁）、贓物認領保管單1 紙（見警卷第19
    頁）、現場相片9 幀（見警卷第27頁至第29頁）可稽，足以
    認定。
  (三)被告雖辯稱伊至上開電氣室時，上開電纜線已被剪斷，而非
    伊以油壓剪剪斷云云。惟現場確有油壓剪1 支，有高雄縣政
    府警察局甲○分局甲○派出所扣押筆錄、扣押物品目錄表各
    1 份（見警卷第14頁至第18頁）及現場相片9 幀（見警卷第
    27頁至第29頁）可稽，堪以認定。而該油壓剪並非「台塑甲
    ○廠南亞二廠」所有，且該電氣室內本亦無該油壓剪之存在
    ，及上開電纜線係新剝皮痕跡之事實，業據證人乙○○於本
    院審理時證述如前。由此可見，上開電纜線應係被告持其所
    有之上開油壓剪斷之事實。
  (四)被告又辯稱：其當時只因無聊至電氣室抽菸，而將上開電纜
    線剝皮捆綁，並無攜出之意云云。惟查：被告自承：伊所有
    之美工刀本係放置在車上，伊至上開電氣室後再返回車上拿
    美工刀，再回到電氣室將上開電纜線剝皮，並用膠帶捆綁，
    而於上開電氣內待20分鐘之久等語（見本院易字卷第30頁正
    背面）。倘被告僅係無聊至上開電氣室抽菸，應無可能大費
    周章返回車上持美工刀，並持美工刀及膠帶至上開電氣室，
    又以美工刀將上開電纜線剝皮，再以膠帶捆綁上開電纜線。
    是被告所辯僅係無聊而為上開行為云云，與常情有違，毫無
    可採。且被告將上開電纜線切斷成數節，並以美工刀剝皮，
    以膠帶捆綁，無非係為便於竊取攜出之目的。再證人乙○○
    當時欲至上開電氣室內查看，被告將其擋住，不讓其進入之
    事實，亦據證人乙○○於本院審理時證述明確（見本院訴字
    卷第28頁正面），此亦足佐證被告惟恐其犯行遭發現，而不
    惜在電氣室外擋住「警衛」乙○○之情形。是被告辯稱其上
    開剝皮、捆綁電纜線僅係無聊而為之，並非基於竊盜之犯意
    ，亦無攜出之意云云，並無可採。
  (五)綜上所述，被告犯行，洵堪認定，應依法論科。
三、按刑法第321 條第1 項第3 款之攜帶兇器竊盜罪，係以行為
    人攜帶兇器竊盜為其加重條件，此所謂兇器，其種類並無限
    制，凡客觀上足對人之生命、身體、安全構成威脅，具有危
    險性之兇器均屬之，且祇須行竊時攜帶此種具有危險性之兇
    器為已足，並不以攜帶之初有行兇之意圖為必要。查本件被
    告持以竊取上開電纜線所用之油壓剪、美工刀均係以金屬等
    材料製造，以剪、切其他物體構造為目的而製造之工具，係
    材質堅硬、銳利，係足以殺傷人生命、身體之器械，顯為具
    有危險性之兇器，是被告攜帶上開器具行竊，雖僅係將之作
    為行竊之工具，自始並無用以行兇之意圖，仍應該當攜帶兇
    器竊盜罪。是核被告所為，係犯刑法第320 條第1 項之攜帶
    兇器加重竊盜罪。爰審酌被告正值青年，竟不思正途謀生，
    反圖不勞而獲，攜帶兇器任意竊取他人財物，行為誠有不該
    ，惟考量被告年紀尚輕，所竊財物價值僅有2800元，且已由
    被害人領回，實質損害尚非嚴重，及其犯罪之動機、目的、
    智識程度、生活狀況等一切情狀，量處如主文所示之刑。扣
    案之油壓剪、美工刀及膠帶，均為被告所有，且係供犯罪所
    用之物，業如前述，應依刑法第38條第3 項、第1 項第2 款
    規定宣告沒收。
據上論斷，應依刑事訴訟法第299 條第1 項前段，刑法第321 條
第3 項、第38條第1 項第2 款，刑法施行法第1 條之1 ，判決如
主文。
本案經檢察官戊○○到庭執行職務。
中    華    民    國    98    年    12    月    10    日
                  刑事第二庭    法  官  施盈志
以上正本證明與原本無異。
如不服本判決應於收受送達後10日內向本院提出上訴書狀，並應
敘述具體理由；如未敘述上訴理由者，應於上訴期間屆滿後20日
內向本院補提理由書（均須按他造當事人之人數附繕本）「切勿
逕送上級法院」。
中    華    民    國    98    年    12    月    10    日
                                書記官  林雅婷
附錄本判決論罪之法條：
中華民國刑法第321條（加重竊盜罪）
犯竊盜罪而有左列情形之一者，處6 月以上、5 年以下有期徒刑
：
一、於夜間侵入住宅或有人居住之建築物、船艦或隱匿其內而犯
    之者。
二、毀越門扇、牆垣或其他安全設備而犯之者。
三、攜帶兇器而犯之者。
四、結夥三人以上而犯之者。
五、乘火災、水災或其他災害之際而犯之者。
六、在車站或埠頭而犯之者。
前項之未遂犯罰之。


司法院資訊處製作；財團法人民間司法改革基金會備份。
